ACORDAO-COMPLETO-2353867

ACÓRDÃO DE RELAÇÃO

ACÓRDÃO DE RELAÇÃO 1498/2019 ATA 24/2019 - PLENÁRIO

Acórdão 1498/2019-TCU-Plenário
Trata-se de representação da Secretaria de Controle Externo no Estado do Mato Grosso – Secex/MT a respeito de possíveis atos irregulares de gestão praticados por Francisco José Nunes Ferreira, diretor de Administração e Gestão da Fundação Nacional do Índio (Funai) , que teria buscado favorecer indevidamente empresas em licitações e contratos daquela Fundação.
Considerando que, diante das supostas irregularidades na aquisição de equipamentos de informática e no pagamento de acordo de cooperação técnica e financeira com o Instituto Brasileiro de Informação em Ciência e Tecnologia (IBICT) , foi promovida a oitiva e diligência à Funai, para que se manifestasse a respeito de notícias veiculadas pela imprensa e para obtenção de informações a respeito das contratações realizadas pela Fundação, e diligência à Controladoria Geral da União (CGU) , para obtenção de informações sobre eventuais apurações e providências já adotadas ou em curso;
considerando que, do exame dos elementos encaminhados pela Funai, foi constatado que a suposta contratação para aquisição de equipamentos de informática não ocorreu e não consta das listas de adesões a ata de registro de preços do órgão;
considerando que, em relação à tentativa de pagamento de acordo de cooperação técnica com o IBICT, por meio de Termo de Execução Descentralizada (TED) , apesar das divergências ocorridas no âmbito da Fundação, o termo foi cancelado e não gerou nenhum efeito para a entidade;
considerando que, segundo informação da CGU, a Corregedoria Seccional da Funai já autuou processo administrativo para apuração disciplinar dos atos de gestão referentes à celebração do Termo de Execução Descentralizada (TED) 04/2017 entre a FUNAI e o IBICT; e
considerando que, ao analisar os documentos acostados aos autos, a unidade técnica entendeu que não chegou a ocorrer prejuízo aos cofres públicos, pois não há evidências de que houve adesão irregular à ata de registro de preços, e nem de que o TED tenha chegado a produzir efeitos financeiros, e propôs, em pareceres uniformes, o arquivamento dos autos;
os ministros do Tribunal de Contas da União, reunidos em sessão de Plenário, ACORDAM, por unanimidade, de acordo com os pareceres emitidos nos autos e com fundamento nos arts. 169, inciso V, 235 e 237, inciso VI, do Regimento Interno, em conhecer desta representação e considerá-la parcialmente procedente; em dar ciência desta deliberação, bem como da instrução da unidade técnica, à Funai; e em arquivar o presente processo.
1. Processo TC-Processo 017.316/2018-9 (REPRESENTAÇÃO) 
1.1. Classe de Assunto: VII.
1.2. Representante: Secretaria de Controle Externo no Estado do Mato Grosso.
1.3. Unidade: Fundação Nacional do Índio.
1.4. Relatora: ministra Ana Arraes.
1.5. Representante do Ministério Público: não atuou.
1.6. Unidade Técnica: Secretaria de Controle Externo da Agricultura e do Meio Ambiente - SecexAmb.
1.7. Representação legal: não há.
1.8. Determinações/Recomendações/Orientações: não há.

Fundação Nacional do Índio.

ANA ARRAES

não há.

Não atuou.

REPRESENTAÇÃO (REPR)